【裁判字號】    95,交易,268
【裁判日期】    951031
【裁判案由】    公共危險
【裁判全文】
臺灣臺北地方法院刑事判決             95年度交易字第268號
公  訴  人  臺灣臺北地方法院檢察署檢察官
被      告  甲○○
上列被告因公共危險案件，經檢察官提起公訴（95年度偵字第
7058號），因被告於準備程序中就被訴事實為有罪之陳述，經本
院合議庭裁定改行簡式審判程序審理，茲判決如下：
    主  文
甲○○服用酒類，不能安全駕駛動力交通工具而駕駛，累犯，處
有期徒刑陸月，如易科罰金，以參佰元（即新臺幣玖佰元）折算
壹日。
    事實及理由
一本件犯罪事實、證據、理由及適用法條，除引用檢察官起訴書
  之記載（如附件）外，並補充：刑法於九十四年二月二日修正
  公布，並於被告行為後之九十五年七月一日施行，修正後第二
  條第一項規定：「行為後法律有變更者，適用行為時之法律。
  但行為後之法律有利於行為人者，適用最有利於行為人之法律
  。」此項修正乃為符合刑法第一條罪刑法定主義之要求，貫徹
  法律禁止溯及既往原則，屬規範行為後法律變更所生新舊法律
  比較適用之準據法，無比較新舊法之問題，應逕適用修正後刑
  法決定新舊法之適用，先予敘明。又關於刑法修正後之新舊法
  比較，應就罪刑有關之一切情形，綜其全部罪刑之結果而為比
  較，至於從刑則附屬於主刑，除法律有特別規定者外，依主刑
  所適用之法律，最高法院九十五年五月二十三日著有九十五年
  度第八次刑庭會議決議可參。
(一)罰金刑：修正前刑法分則編有關罰金刑之貨幣單位為銀元，且
  依刑法分則編應處罰金者，應適用罰金罰鍰提高標準條例第一
  條、第四條之規定，亦即應按各該具體條文制定或修正之時間
  先後，定其提高之倍數。刑法修正後，刑法施行法增訂第一之
  一條，於九十五年六月十四日經總統公布，並自同年七月一日
  起施行，該條規定：「中華民國九十四年一月七日刑法修正施
  行後，刑法分則編所定罰金之貨幣單位為新臺幣。九十四年一
  月七日刑法修正時，刑法分則編未修正之條文定有罰金者，自
  九十四年一月七日刑法修正施行後，就其所定數額提高為三十
  倍。但七十二年六月二十六日至九十四年一月七日新增或修正
  之條文，就其所定數額提高為三倍」。亦即自九十五年七月一
  日起，刑法分則編所定罰金之貨幣單位，由原來之銀元改為新
  臺幣，且九十四年一月七日刑法修正時，刑法分則編未修正之
  條文定有罰金者，自九十五年七月一日起，有關罰金之數額提
  高為三十倍。本件被告係犯刑法第一百八十五條之三之罪，該
  罪有罰金刑之處罰，且係於八十八年四月二十一日增訂，依增
  訂刑法施行法第一之一條之規定，其罰金以新臺幣為單位，數
  額應提高三倍。此與修正前之罰金以銀元為單位，無須適用罰
  金罰鍰提高標準條例之結果，對被告而言並無不利（新臺幣與
  銀元之比例為一比三，換算結果亦為三倍）。
(二)累犯：被告曾有如起訴書犯罪事實欄所述之犯罪科刑執行完畢
  情形，並有臺灣高等法院被告前案紀錄表一份可參，其受有期
  徒刑執行完畢後，於五年內故意再犯有期徒刑以上之本罪，不
  論依修正刑法第四十七條，或修正後刑法第四十七條第一項之
  規定，均構成累犯，對被告而言並無有利或不利之情形。
(三)易科罰金之折算標準：被告行為時之刑法第四十一條第一項前
  段規定：「犯最重本刑為五年以下有期徒刑以下之刑之罪，而
  受六個月以下有期徒刑或拘役之宣告，因身體、教育、職業、
  家庭之關係或其他正當事由，執行顯有困難者，得以一元以上
  三元以下折算一日，易科罰金。」被告行為時之易科罰金折算
  標準，依修正前罰金罰鍰提高標準條例第二條前段（現已刪除
  ）規定，係就其原定數額提高為一百倍折算一日，則本件被告
  行為時之易科罰金折算標準，應以銀元一百元至三百元折算一
  日，經折算為新臺幣後，應以新臺幣三百元至九百元折算為一
  日。惟九十五年七月一日施行之刑法第四十一條第一項前段規
  定：「犯最重本刑為五年以下有期徒刑以下之刑之罪，而受六
  個月以下有期徒刑或拘役之宣告者，得以新臺幣一千元、二千
  元或三千元折算一日，易科罰金。」，依修正後之刑法第二條
  第一項規定比較修正前後易科罰金折算標準，以舊法較有利被
  告。
(四)綜合上述各條文修正前後之比較，以被告行為時之法律較有利
  於行為人，自應適用修正前刑法之相關規定予以論處。
二本院審酌被告前曾三度飲用酒類後駕駛動力交通工具遭科處罰
  金或徒刑，竟又再犯本件犯行，原應從重量處；惟念及其前因
  經營海產店，為拓廣客源而飲酒，復須於當日凌晨二、三點結
  束營業後，立即於四、五點前往市場批貨，為貪圖一時之便而
  騎乘機車，其經營之海產店現已停止營業等情，再次給與被告
  得易科罰金之機會，而量處如主文所示之刑，並依修正前刑法
  第四十一條第一項前段諭知易科罰金之折算標準。
三本件被告所犯為死刑、無期徒刑、最輕本刑三年以上有期徒刑
  以外之罪，亦非高等法院管轄第一審之案件，其於本院行準備
  程序時並就被訴事實為有罪之陳述，經聽取檢察官及被告之意
  見後，依刑事訴訟法第二百七十三條之一第一項之規定，由本
  院合議庭裁定本件改依簡式審判程序，並由受命法官獨任進行
  審理。
四適用之法條：刑事訴訟法第二百七十三條之一第一項、第二百
  九十九條第一項前段、第三百十條之二、第四百五十四條第二
  項，刑法第二條第一項、修正前刑法第一百八十五條之三、第
  四十七條、第四十一條第一項前段，罰金罰鍰提高標準條例第
  一條前段，修正前罰金罰鍰提高標準條例第二條，現行法規所
  定貨幣單位折算新臺幣條例第二條。
本案經檢察官熊南彰到庭執行職務
中    華    民    國    95    年    10    月    31    日
                  刑事第十五庭  法  官   邱蓮華
上正本證明與原本無異。
如不服本判決，應於判決送達後10日內，向本院提出上訴狀。
                                書記官   王黎輝
中    華    民    國    95    年    10    月    31    日
附件
臺灣臺北地方法院檢察署檢察官起訴書
                                      95年度偵字第7058號
    被      告  甲○○  男  35歲（民國○○年○月○日生）
                        住臺北市○○區○○路110號
                        國民身分證統一編號：Ｚ000000000號
上列被告因公共危險案件，已經偵查終結，認應該提起公訴，茲
將犯罪事實及證據並所犯法條分敘如下：
            犯罪事實
一、甲○○曾4度犯公共危險罪，最近一次經臺灣地方法院於民
    國94年10月31日以94年度交易字第454號判處有期徒刑6月，
    已於94年12月20日執行完畢，猶不知悔改，復於94年12月29
    日下午1時許起至3時許止，在臺北市○○○路某處飲用酒類
    後，其反應趨緩，已達不能安全駕駛動力交通工具之程度，
    竟仍勉強上路，騎乘車號QTR—526號機車離開上址。嗣於同
    日下午4時41分許，行經臺北市○○區○○街與西昌街口時
    ，為警攔檢，經測得其呼氣酒精濃度達每公升0.61毫克，始
    悉上情。
二、案經臺北市政府警察局萬華分局報告偵辦。
        證據並所犯法條
一、上揭犯罪事實，業據被告甲○○坦承不諱，並有酒精測試紙
    捲、臺北市政府警察局舉發違反道路交通管理事件通知單、
    刑法第185條之3案件測試觀察紀錄表、生理平衡檢測表在卷
    可資佐證，被告犯嫌已堪認定。
二、核被告所為，係犯刑法第185條之3之公共危險罪嫌。被告有
    事實欄所載之犯罪科刑及執行情形，有本署刑案資料查註紀
    錄表可參，其於有期徒刑執行完畢後，5年以內再犯本件有
    期徒刑以上之罪，為累犯，請依刑法第47條規定，加重其刑
    。
三、依刑事訴訟法第251條第1項提起公訴。
    此  致
臺灣臺北地方法院
中    華    民    國    95    年    4     月    14    日
                              檢  察  官  侯  少  卿
附錄本案所犯法條全文：
中華民國刑法第185條之3
服用毒品、麻醉藥品、酒類或其他相類之物，不能安全駕駛動力
交通工具而駕駛者，處1年以下有期徒刑、拘役或3萬元以下罰金
。


司法院資訊處製作；財團法人民間司法改革基金會備份。
